



Hola, soy Derys. Diseñadora gráfica con estudios de diseño UI/UX, acabo de finalizar un máster de diseño UI/UX y estoy certificandome en lenguaje HTML y CSS.

Especializada en creación de identidad de marca, diseño de logo, diseño para redes sociales, páginas web, planificación de campañas de marketing para redes sociales, ilustración, identidad corporativa, flyers.

Contacto



https://deryssevilla.design/



Montevideo, Uruguay



+59899629879



derys@deryssevilla.design

Idiomas

Inglés Español I

Herramientas















Experiencia Laboral

Diseñadora Sublimalo

2017- ACTUALIDAD

Diseñadora Freelance

2018-2019

Diseñadora e Ilustradora SaturnTeam

Educación

2014-2018 Lic. Artes mención Diseño Gráfico Universidad Arturo Michelena

Cursos

2018 | Introducción a After Effects. Domestika

2019 Diseño UX con HTML + CSS. Udemy

UX Máster en Diseño Web y Experiencia de Usuario. **Udemy**

Adobe XD CC - Máster: Diseño profesional de prototipos. Udemy